---
title: "Doktorandenmeeting 31.03.21"
author: "Marianne Tokic"
date: "3/31/2021"
output: html_document
---

```{r setup, include=FALSE}
knitr::opts_chunk$set(echo = F)

library(dplyr)
library(ggplot2)
library(reda)
```


```{r}
### Data from the original PRIMS Paper
dat.PRIMS <- data.frame(
  timeframe = c(             "trim1.yp" 
                            ,"trim2.yp"   
                            ,"trim3.yp" 
                            ,"trim4.yp" 
                            ,"trim1.preg" 
                            ,"trim2.preg" 
                            ,"trim3.preg"
                           , "trim1.pp"   
                           , "trim2.pp"   
                            ,"trim3.pp"   
                           , "trim4.pp")
  
  ,tf = c(1, 2, 3, 4, 5, 6, 7, 8, 9, 10, 11)
  , ARR = c(
    0.6
    ,0.7
    ,0.7
    ,0.8
    
    ,0.5
    ,0.6
    ,0.2
    
    ,1.2
    ,0.9
    ,0.9
    ,0.6
  )
  , lower.CI = c(
    0.5
    ,0.6
    ,0.6
    ,0.7
    
    ,0.4
    ,0.5
    ,0.2
    
    ,1.1
    ,0.8
    ,0.8
    ,0.5
  )
  ,upper.CI = c(
    0.7
    ,0.8
    ,0.9
    ,0.9
    
    ,0.6
    ,0.7
    ,0.3
    
    ,1.4
    ,1.0
    ,1.0
    ,0.7
  )
  ,n = rep(227, 11)
  , dur.tf = c(rep(91.25, 4), 84, 112, 84,rep(91.25, 4) ) # add duration for each timeframe
) %>% 

## compute SD from CI, assuming normal distribution (which is NOT true)
  mutate(SD= sqrt(n) * (upper.CI - lower.CI)/3.92)

dat.PRIMS <- dat.PRIMS %>% 
  mutate(ARR_simple= c(0.7, 0.7, 0.7, 0.7, 0.5, 0.6, 0.2, 1.2, 0.9, 0.7, 0.7))
```


## klassische Krankheitsaktivität bei RR-MS und Schwangerschaft: PRIMS Studie
- 227 größtenteils untherapierte RR-MS Patienten 
- ARR vor, in und nach der Schwangerschaft erhoben

```{r}

ggplot2::ggplot( data=dat.PRIMS, aes(x=tf, y=ARR)) + 
  geom_rect( mapping=aes(xmin=4.8, xmax=7.2, ymin=0, ymax=0.75, fill= "pregnancy"), color="grey", alpha=0.5)+
  geom_line()+
  geom_errorbar(aes(ymin=lower.CI, ymax=upper.CI), width=.1) +
  ggtitle("PRIMS data, 95%CI as reported")
  
```



## Simulation von untherapierten Schwangerschaftsverläufen
- es ist unklar wie die zeitanhängigen Effekte der Schwangerschaft und der Therapie interagieren
- auch ist unklar welches die beste Auswertungstrategie zur Klärung dieser Frage ist
- Simulation: reda::simEvent oder simrec
-- simEvent hat ein Update bekommen, welches diese Funktion interresant macht

## simEvent
- simuliert wiederkehrende Ereignisse als Poisson-Prozesse
- verschiedene Einstellmöglichkeiten
-- frei modellierbare baseline hazard Rate
-- frailty
-- "Cooldown" Zeit zwischen Events (interarrival time)

## Bisher umgesetzt (neu)
- Baseline hazard (vereinfacht vor der Schwangerschaft)
- Simulation von 10 x 100 IDs 

```{r}
####bazeline hazard = rhoFun, full time simulated

## Set times
trimester1 = 84
trimester2= 112
trimester3= 84
year = 365
quarter_year = year/4
pregnancy = trimester1 + trimester2 + trimester3

duration = year + pregnancy + year

# 
# 
# ## Set simulation parameters
# N_IDs = 100
# N_loops = 10
# 
# ## Set functions for simulation
# # baseline hazard
# rhoFun = function(timevector, b) { 
#   timepoint <- case_when( 
#     
#     timevector <= year 
#     ~ 4, 
#     
#     timevector > year &
#     timevector <= year + trimester1
#     ~ 5, 
#     
#     timevector > year + trimester1 &
#     timevector <= year + trimester1 + trimester2
#     ~ 6, 
#     
#     timevector > year + trimester1 + trimester2 &
#     timevector <= year + pregnancy
#     ~ 7,
#     
#     timevector > year + pregnancy &
#     timevector <= year + pregnancy + quarter_year
#     ~ 8,
#     
#     timevector > year + pregnancy + quarter_year &
#     timevector <= year + pregnancy + quarter_year + quarter_year
#     ~ 9,
#     
#     timevector > year + pregnancy + quarter_year + quarter_year
#     ~ 10,
#   )
#   return( b[timepoint]/year)
#   
# }
# 
# ## make dataframe to save simulated data
# dat.sim <- data.frame(ID = NA
#                       ,time = NA
#                       , event = NA
#                       , origin = NA
#                       , X = NA
#                       )
# 
# ## Simulation
# for (counter in 1:N_loops) {
# sim <- simEventData(N_IDs
#              ,method = "inversion"
#              ,origin= 1
#              ,endTime = duration
#              ,rho = rhoFun
#              ,arguments = list(
#                rho = list(b = dat.PRIMS$ARR_simple)
#                )
#   )
# 
# sim <- sim %>% 
#   mutate(ID = ID + (counter*N_loops*N_IDs))
# 
# 
# dat.sim <-  rbind(dat.sim, sim)
# }
# 
# dat.sim <- dat.sim %>% # remove the NA entry
#   filter(!is.na(ID))
# 
# save(dat.sim, file = "dat.sim")

load("dat.sim")
```

```{r}
## sorting events to timeframes

IDs <- dat.sim %>% # get all IDs
  select(ID) %>% unique()

tmp <- dat.sim %>% # get all events
  filter(event == 1) %>% 
  mutate(
    tf = case_when( # sort events into timeframes
      
      time <= quarter_year
      ~ 1,
      
      time <= quarter_year*2 &
      time > quarter_year
      ~ 2,
      
      
    time <= quarter_year*3 &
    time > quarter_year*2
      ~ 3,
    
    time > quarter_year*3 &
    time <= year
    ~ 4,
    
    time > year &
    time <= year + trimester1
    ~ 5,
    
    time > year + trimester1 &
    time <= year+ trimester1 + trimester2
    ~ 6,
    
    time > year + trimester1+ trimester2 &
    time <= year + pregnancy
    ~ 7,
    
    time > year + pregnancy &
    time <= year + pregnancy + quarter_year
    ~ 8,
    
    time > year + pregnancy + quarter_year &
    time <= year + pregnancy + (2*quarter_year)
    ~ 9,
    
    time > year + pregnancy +(2*quarter_year) &
    time <= year + pregnancy + (3*quarter_year)
    ~ 10,
    
    time > year + pregnancy +(3*quarter_year) &
    time <= year + pregnancy + year
    ~ 11,
  )
)

num_events <- tmp %>% 
  group_by(tf) %>% 
  add_count(ID, name = "num_events") %>% 
  ungroup() %>% 
  select(ID, tf, num_events) %>% unique()

dat.sim_counting <- data.frame(ID = NA
                      ,tf = NA)


for (counter in 1:11) {
  
  tmp2 <- IDs %>% 
    mutate(
      tf = counter
    )
  
  
 dat.sim_counting <- rbind(dat.sim_counting, tmp2) 
}

dat.sim_counting <- dat.sim_counting %>% # remove the NA entry
  filter(!is.na(ID)) %>% 
  arrange(ID)

test <- left_join( dat.sim_counting, num_events) %>% 
  arrange(ID) %>% 
  mutate(num_events = ifelse(is.na(num_events), 0, num_events)) %>% 
  mutate(ditf = case_when(
    
    tf == 5
    ~ trimester1,
    
    tf == 6
    ~ trimester2,
    
    tf == 7
    ~ trimester3,
    
    T ~ quarter_year
  ))
```

```{r}
# get mean ARR per tf
tmp <- test %>% 
  mutate(ARR = 
           ifelse(num_events > 0, num_events/ditf * year, 0)
         ) %>% 
  select(ID, ARR, tf)

tmp2 <- tidyr::pivot_wider(tmp
                    , id_cols = ID
                    , names_from = tf
                    , values_from = ARR
                    )

tmp3 <- data.frame(
  tf = 1:11
  ,ARR = c(
    mean(tmp2$`1`)
    ,mean(tmp2$`2`)
    ,mean(tmp2$`3`)
    ,mean(tmp2$`4`)
    ,mean(tmp2$`5`)
    ,mean(tmp2$`6`)
    ,mean(tmp2$`7`)
    ,mean(tmp2$`8`)
    ,mean(tmp2$`9`)
    ,mean(tmp2$`10`)
    ,mean(tmp2$`11`)
  )
  , lower.CL  = c(
    t.test(tmp2$`1`)$"conf.int"[1]
    , t.test(tmp2$`2`)$"conf.int"[1]
    , t.test(tmp2$`3`)$"conf.int"[1]
    , t.test(tmp2$`4`)$"conf.int"[1]
    , t.test(tmp2$`5`)$"conf.int"[1]
    , t.test(tmp2$`6`)$"conf.int"[1]
    , t.test(tmp2$`7`)$"conf.int"[1]
    , t.test(tmp2$`8`)$"conf.int"[1]
    , t.test(tmp2$`9`)$"conf.int"[1]
    , t.test(tmp2$`10`)$"conf.int"[1]
    , t.test(tmp2$`11`)$"conf.int"[1]
  )
  , upper.CL  = c(
    t.test(tmp2$`1`)$"conf.int"[2]
    , t.test(tmp2$`2`)$"conf.int"[2]
    , t.test(tmp2$`3`)$"conf.int"[2]
    , t.test(tmp2$`4`)$"conf.int"[2]
    , t.test(tmp2$`5`)$"conf.int"[2]
    , t.test(tmp2$`6`)$"conf.int"[2]
    , t.test(tmp2$`7`)$"conf.int"[2]
    , t.test(tmp2$`8`)$"conf.int"[2]
    , t.test(tmp2$`9`)$"conf.int"[2]
    , t.test(tmp2$`10`)$"conf.int"[2]
    , t.test(tmp2$`11`)$"conf.int"[2]
  )
)

```

```{r}

ggplot2::ggplot( data=tmp3, aes(x=tf, y=ARR)) + 
  geom_rect( mapping=aes(xmin=4.8, xmax=7.2, ymin=0, ymax=0.75, fill= "pregnancy"), color="grey", alpha=0.5)+
  geom_line(color = "blue")+
  geom_errorbar(aes(ymin=lower.CL, ymax=upper.CL), width=.1, color ="blue") +
  ggtitle("Simulated data, 95%CI for the mean")
  
  
```

## Interarrival time (IAT) > 30 
- Als nächstes muss die IAT so gesetzt werden, dass mindestens 30 Tage ziwschen den Events liegen
- simEvent nimmt als IAT Funktion frei bestimmte Funktionen
" A function object for randomly generating (positive) interarrival time between two successive arrivals/events. The default value is "rexp" (i.e., function stats::rexp) for generating interarrival times following exponential distribution, which leads to a Poisson process. If the assumption of exponential interarrival times cannot be justified, we may consider a renewal process, (a generalization of Poisson process), in which interarrival times between events independently follows an identical distribution. A customized function can be specified in this case. It must have at least one argument named rate for the expected number of arrivals/events in unit time and returns one positive numerical value. If the function contains an argument named n, it is assumed that the function returns n interarrival times in one function call to possibly speed up the random number generation procedure. Other arguments can be specified through a named list inside arguments."

## Frage:
Wie spezifiziere ich die IAT?
- mindestens 30 Tag
- oberes Ende: unbekannt
- ehrlich gesagt verstehe ich die Anleitung nicht komplett an der Stelle